# 求教，关于拟IPO公司工会经费及职工教育经费问题

提问人：wangjiao0451 时间：2020-09-06 10:22:05
陈版主：
会计第 9 号准则《职工薪酬》规定：“企业为职工缴纳的医疗保险费、工伤保险费、生育保险费等社会保险费和住房公积金，以及按规定提取的工会经费和职工教育经费，应当在职工为其提供服务的会计期间，根据规定的计提基础和计提比例计算确定相应的职工薪酬金额，并确认相应负债，计入当期损益或相关资产成本”。
但根据规定，若按计提的工资总额口径的2%计提工费经费和按2.5%或8%的比例计提职工教育经费的话，会极大可能发不出去，因为该拟IPO公司计提口径的工资总额中绩效奖金和利润超额奖不会再当年度都发完，会在计提年度的第二年或者第三年才发完，这样的话，会导致计提的工费经费和职工教育经费偏大。
请教陈版，根据情况，该拟IPO公司是否可以按实发工资总额口径计提工会经费和职工教育经费呢？或者是否有其他可行方案？

回答人：chenyiwei
不建议这样处理。可参考《瑞华研究 2010 ～ 2019 汇编》之“问题1-4-11（工会经费和职工教育经费的计提问题）”。